臺灣臺南地方法院刑事判決　　　　　　　　　　　　九十三年度易字第一六七號
　　公　訴　人　臺灣台南地方法院檢察署檢察官
　　被　　　告　甲○○
右列被告因竊盜案件，經檢察官提起公訴（九十三年度偵字第一一七八八號），及移
送併辦（九十三年度偵字第二五０二七號、第０五七六號），經被告就犯罪事實為有
罪之陳述，本院裁定進行簡式審判程序，判決如左：
    主  文
甲○○連續攜帶兇器竊盜，累犯，處有期徒刑壹年貳月。扣案如附表所示之物均沒收
。
    事  實
一、甲○○曾因竊盜案，經法院判處有期徒刑四月確定，於民國九十一年七月十六日
    易科罰金執行完畢。仍不知悛悔，復意圖為自己不法所有之概括犯意，先後於附
    表所示之時、地，以附表所示之手法，連續竊盜如附表所示之物。嗣分別為警查
    獲，並扣得如附表所示之作案工具及及不銹鋼水井蓋一個、接地銅排六片、銅纜
    線一一０米（其中水井蓋、銅片及銅纜線業已發還被害人），而知悉上情。
二、案經台南縣警察局善化分局報告臺灣臺南地方法院檢察署檢察官偵查起訴，及高
    雄縣政府警察局旗山分局、高雄市政府警察局三民第二分局報告臺灣高雄地方法
    院檢察署檢察官偵查後移送併辦。
    理  由
一、右揭事實，業據被告於警、偵訊及本院審理時坦承不諱，核與證人黃晃田、陳則
    誠、丁○○、乙○○、陳水性證述情節相符。被告自白與事實相符，堪予信實。
    被告雖於本院審理最後辯稱：伊於附表編號四所示時、地，僅竊取二片接地銅片
    云云（見本院卷第三三頁）。惟查，被告業於警詢中供述伊竊取六片接地銅片乙
    節明確，而證人丁○○亦證稱：遠傳電信公司共有接地銅排六片遭人剪斷破壞等
    語在卷，復有扣案接地銅排六片及贓物領據可證。準此足見被告前揭辯解，委無
    足採。此外，復有扣案如附表所示之作案工具及已發還予被害人之不銹鋼水井蓋
    一個、接地銅排六片、銅纜線一一０米，暨贓物認領保管單、現場照片、秤量傳
    票、監視錄影帶翻拍照片在卷可稽。綜上，本件事證明確，被告犯行，足以認定
    。
二、按一字型起子、美工刀、扳手、鐵撬、利剪、活動扳手、鐵鎚、螺絲起子、老虎
    鉗、破壞剪、強力電纜剪等工具，客觀上具有危險性，足以傷害人之生命、身體
    健康，均為兇器之一種。又籬笆本係因防閑而設，自屬安全設備之一種，究與牆
    垣係用土磚作成之性質有間。最高法院四十五年台上字第二一０號著有判例可參
    。故查附表編號四所示遠傳電信公司基地台外圍以鐵絲網圍起來的之鐵絲圍籬及
    大門門鎖，應均屬安全設備之一種。核被告所為如附表編號一之行為，係犯刑法
    第三百二十一條第一項第三款之攜帶兇器竊盜既遂罪；所為如附表編號二之行為
    ，係犯刑法第三百二十條第一項之普通竊盜既遂罪；所為如附表編號三之行為，
    係犯刑法第三百二十一條第二項、第一項第三款之攜帶兇器竊盜未遂罪；所為如
    附表編號四之行為，係犯刑法第三百二十一條第二項、第一項第二、三款之攜帶
    兇器、毀壞安全設備竊盜未遂罪。被告已著手於附表編號三、四之犯罪行為之實
    行而不遂，為未遂犯，依刑法第二十六條規定按既遂犯之刑度減輕之。又被告所
    為附表編號一、二、四之行為及破壞附表編號四遠傳電信公司基地台之鐵絲圍籬
    及大門門鎖安全設備之行為，雖均未為起訴書所論列，惟此與前揭論罪部分，分
    別具有裁判上一罪關係及實質上一罪關係，且部分業經檢察官移送併辦，自為起
    訴效力所及，本院依法應予以審究。被告先後四次犯行，時間緊接，犯罪之竊盜
    基本構成要件相同，顯均係基於概括之犯意反覆為之，為連續犯，應依刑法第五
    十六條之規定論以一情節較重之連續攜帶兇器竊盜既遂罪，並依法加重其刑。查
    被告有如事實欄所載執行完畢之前科紀錄，有臺灣高等法院被告全國前案紀錄表
    可稽，其於執行完畢後五年之內，再犯本件有期徒刑以上之罪，係屬累犯，應依
    刑法第四十七條之規定加重其刑，並依法遞加重之。爰審酌被告之犯罪動機、目
    的係貪圖不法利益、數次攜帶兇器、毀壞安全設備行竊，對人民生命及財產造成
    嚴重侵害，惟犯後供承犯行，態度良好等一切情狀，量處如主文所示之刑，以資
    懲儆。末查，扣案如附表所示之物，除編號三所示之鋁梯一座，被告否認係其所
    有之物外，餘均係被告所有為供犯罪所用或預備之物，業據被告陳明在卷（見本
    院卷第三十、三一、三二頁），爰依刑法第三十八條第一項第二款宣告沒收。至
    於扣案鋁梯一座，雖經被告否認為其所有（見本院卷第三十頁）。惟查，其於警
    詢中業已供述鋁梯係其所持有並帶往現場乙節明確（見警卷第三頁），另證人黃
    晃田及陳則誠亦均未指稱該座鋁梯為其等單位所有，則被告於警詢之供述應堪信
    實，其前揭否認之詞尚難足取。該扣案鋁梯一座，既足認定係屬被告所有供犯罪
    所用之物，爰併依刑法第三十八條第一項第二款規定宣告沒收，附此敘明。
據上論斷，依刑事訴訟法第二百七十三條之一第一項、第二百九十九條第一項前段，
刑法第五十六條、第三百二十一條第一項第二款、第四十七條、第三十八條第一項第
二款，罰金罰鍰提高標準條例第二條，判決如主文。
本案經檢察官丙○○到庭執行職務。
中      華      民      國    九十四    年      三      月      三      日
                              臺灣臺南地方法院刑事第八庭
                                      法  官  陳映佐
右正本證明與原本無異。
如不服本判決，應於送達後十日內，向本院提出上訴狀。
                                      書記官  張宜柔
中      華      民      國    九十四    年      三      月      三      日
附錄本案論罪科刑法條全文：
刑法第三百二十一條第一項第二、三款、第二項：
      犯竊盜罪而有左列情形之一者，處六月以上、五年以下有期徒刑：
      二、毀越門扇、牆垣或其他安全設備而犯之者。
      三、攜帶兇器而犯之者。
前項之未遂犯罰之。
附表：
┌──┬──────┬─────┬──────────────┬────┐
│編號│行竊時間    │ 失竊地點 │行竊手法及贓物處理          │扣案工具│
├──┼──────┼─────┼──────────────┼────┤
│一  │民國九十三年│高雄市三民│持其所有客觀上足以傷害人生命│一字型起│
│    │九月十二日凌│區○○街七│、身體健康之一字型起子，撬開│子及美工│
│    │晨四時二十八│十號      │開乙○○停在上開路旁之車號Ｚ│刀各壹支│
│    │分許        │          │０一一八五號自小貨車車鎖後竊│        │
│    │            │          │得車內電纜線兩捆。嗣於同日凌│        │
│    │            │          │晨五時許，在高雄市三民區陽明│        │
│    │            │          │國小圍牆旁，以其所有之美工刀│        │
│    │            │          │切除掉電纜線外層之絕緣膜後，│        │
│    │            │          │以新台幣壹仟貳佰元之價格，出│        │
│    │            │          │賣予位在高雄縣鳥松鄉○○街一│        │
│    │            │          │三八號之一由陳水性經營之協泰│        │
│    │            │          │資源回收場。                │        │
└──┴──────┴─────┴──────────────┴────┘
┌──┬──────┬─────┬──────────────┬────┐
│二  │民國九十三年│臺南縣關廟│徒手竊取國道高速公路局南區工│無      │
│    │十一月十一日│鄉○○○路│程處所有之不鏽鋼白鐵蓋一塊得│        │
│    │上午十時許  │關廟服務區│逞（值約新台幣貳仟元）      │        │
├──┼──────┼─────┼──────────────┼────┤
│三  │民國九十三年│臺南縣新市│持其所有客觀上足以傷害人生命│扳手、利│
│    │十一月十一日│鄉大洲村國│、身體健康之扳手、鐵撬、利剪│剪、鐵撬│
│    │上午十一時五│道八號高速│等作案工具，在上開地點欲竊取│及榔頭各│
│    │十分許      │公路西向七│國道高速公路局南區工程處所有│壹支、  │
│    │            │．八公里處│之橋墩洩水槽不鏽鋼板，而將不│鋁梯壹座│
│    │            │橋墩上    │鏽鋼板上之螺絲帽鬆脫，能竊取│        │
│    │            │          │不鏽鋼板時，為警當場查獲而未│        │
│    │            │          │遂。                        │        │
├──┼──────┼─────┼──────────────┼────┤
│四  │民國九十三年│高雄縣旗山│持其所有客觀上足以傷害人生命│活動扳手│
│    │十二月十日十│鎮○○段二│、身體健康之活動扳手、鐵鎚、│、鐵鎚、│
│    │三時五分許  │九一之三六│破壞剪、強力電纜剪各壹支、螺│破壞剪、│
│    │            │地段超高傳│絲起子支、老虎鉗貳支，毀壞│強力電纜│
│    │            │電信公司之│遠傳電信公司基地台鐵絲圍籬後│剪各壹支│
└──┴──────┴─────┴──────────────┴────┘
┌──┬──────┬─────┬──────────────┬────┐
│    │            │基地台    │，進入基地台破壞大門門鎖將門│、螺絲起│
│    │            │          │打開，再騎機車進入遠傳電信公│子支、│
│    │            │          │司基地台內，竊取接地銅排陸片│老虎鉗貳│
│    │            │          │及銅纜線，適正拆解銅纜線之際│支      │
│    │            │          │為警查獲而未遂。            │        │
└──┴──────┴─────┴──────────────┴────┘
